【裁判字號】    95,訴,560
【裁判日期】    950928
【裁判案由】    違反毒品危害防制條例
【裁判全文】
臺灣新竹地方法院宣示判決筆錄           95年度訴字第560號
公  訴  人  臺灣新竹地方法院檢察署檢察官
被      告  乙○○
                    （另案在臺灣新竹監獄執行中）
指定辯護人  本院公設辯護人  甲○○
上列被告因違反毒品危害防制條例案件，經檢察官起訴（95年度
毒偵字第1070號）後，聲請改依協商程序而為判決，本院於中華
民國95年9 月28日下午5 時，在本院刑事第九法庭宣示判決，出
席職員如下：
法官起立朗讀判決主文、犯罪事實要旨、處罰條文、附記事項，
及告以上訴限制、期間並提出上訴狀之法院，且諭知記載其內容
：
一、主  文：
    乙○○連續施用第一級毒品，累犯，處有期徒刑捌月。扣案
    之第一級毒品海洛因貳包（毛重共計零點陸公克）沒收銷燬
    之。又連續施用第二級毒品，累犯，處有期徒刑柒月。扣案
    之第二級毒品安非他命壹包（毛重零點公克）沒收銷燬之
    。應執行有期徒刑壹年壹月。扣案之第一級毒品海洛因貳包
    （毛重共計零點陸公克）及第二級毒品安非他命壹包（毛重
    零點公克）均沒收銷燬之。
二、犯罪事實要旨：
（一）乙○○前曾於民國92年間，因違反毒品危害防制條例案件
      ，經本院竹東簡易庭於92年8 月29日以92年度竹東簡字第
      109 號判處有期徒刑6 月，於92年9 月25日確定，並於93
      年9 月14日執行完畢。
（二）乙○○前曾於87年間因施用毒品案件，經臺灣新竹地方法
      院檢察署檢察官聲請，而經本院於87年12月30日以87年度
      毒聲字第1189號裁定送勒戒處所觀察、勒戒，旋因觀察、
      勒戒後，因認無繼續施用毒品傾向，於88年2 月4 日執行
      完畢，而經臺灣新竹地方法院檢察署檢察官於88年2 月6
      日以87年度偵字第7561號為不起訴處分確定。其又於前揭
      觀察勒戒執行完畢後5 年內之89年間，因施用毒品案件，
      經臺灣新竹地方法院檢察署檢察官聲請，而經本院於89年
      10月13日以89年度毒聲字第2468號裁定送勒戒處所觀察、
      勒戒，旋因觀察、勒戒後，因認有繼續施用毒品傾向，經
      臺灣新竹地方法院檢察署檢察官聲請，而經本院於90年3
      月14日以90年度毒聲字第483 號裁定令入戒治處所施以強
      制戒治，而其此部分施用毒品犯行，並經臺灣新竹地方法
      院檢察署檢察官聲請簡易判決處刑，經本院竹東簡易庭於
      90年3 月15日以90年度竹東簡字第37號判處有期徒刑4 月
      ，於90年4 月6 日確定。至其強制戒治部分，嗣因執行屆
      滿3 月，成效良好，經臺灣新竹地方法院檢察署檢察官聲
      請，而經本院於90年7 月31日以90年度毒聲字第1221號裁
      定停止戒治，所餘戒治期間付保護管束，而於90年8 月24
      日出所，其保護管束期間至91年3 月7 日期滿，未經撤銷
      保護管束，而視為強制戒治執行完畢。而其前揭經判處有
      期徒刑部分，並經臺灣新竹地方法院檢察署檢察官聲請，
      而經本院於91年3 月27日以91年度聲字第195 號裁定免其
      刑之執行，於91年4 月15日確定。其復於前揭強制戒治執
      行完畢後5 年內之92年間，因施用毒品案件，經臺灣新竹
      地方法院檢察署檢察官聲請，而經本院於92年9 月9 日以
      92年度毒聲字第661 號裁定令入戒治處所施以強制戒治，
      惟因毒品危害防制條例修正，故未入所執行，而其此部分
      施用毒品犯行，並經臺灣新竹地方法院檢察署檢察官聲請
      簡易判決處刑，經本院竹東簡易庭於92年8 月29日以92年
      度竹東簡字第109 號判處有期徒刑6 月，於92年9 月25日
      確定。其再於前揭強制戒治執行完畢後5 年內之94年間，
      因施用毒品案件，經臺灣新竹地方法院檢察署檢察官聲請
      簡易判決處刑，經本院新竹簡易庭於95年3 月7 日以95年
      度竹簡字第33號判處有期徒刑6 月，於95年4 月3 日確定
      。
（三）詎乙○○猶不知悔改，仍未戒除毒癮，於前開強制戒治執
      行完畢釋放後5 年內，基於施用第一級毒品海洛因之概括
      犯意，分別於94年1、2月間某日某時許及95年6月2、3 日
      某時許，在其位於新竹縣竹東鎮○○路37巷5 號之住處，
      均以將第一級毒品海洛因摻入香菸中吸食之方式，分別施
      用第一級毒品海洛因各1 次。其復另行起意，並基於施用
      第二級毒品安非他命之概括犯意，自前案違反毒品危害防
      制條例案件判決確定後（起訴書誤載為94年1、2月間）某
      日起，至95年（起訴書誤載為94年）6 月10日17時許止，
      在其位於上址之住處，均以將安非他命置放玻璃球內用火
      燒烤，讓其熔化起煙霧，再以吸食器吸食所產生之煙霧之
      方式，連續施用第二級毒品安非他命多次。嗣於95年6 月
      10日19時40分許，在其位於上址之住處為警查獲，並扣得
      第一級毒品海洛因2 包（毛重合計0.6 公克）及第二級毒
      品安非他命1 包（毛重0.3 公克）暨與本案無關之現金新
      臺幣1000元、OKWAP 牌行動電話2 支等物。
三、處罰條文：
    修正前刑法第56條、修正前刑法第51條第5 款，毒品危害防
    制條例第10條第1 項、第2 項、第18條第1 項前段。
四、協商判決除有刑事訴訟法第454 條之4 第1 項第1 款於本訊
    問程序終結前，被告撤銷協商合意或檢察官撤回協商聲請者
    ；第2 款被告協商之意思非出於自由意志者；第4 款被告所
    犯之罪非第455 條之2 第1 項所定得以協商判決者；第6 款
    被告有其他較重之裁判上一罪之犯罪事實者；第7 款法院認
    應諭知免刑或免訴、不受理者情形之一，及違反同條第2 項
    「法院應於協商合意範圍內為判決；法院為協商判決所科之
    刑，以宣告緩刑或2 年以下有期徒刑、拘役或罰金為限」之
    規定者外，檢察官與被告均不得上訴。
五、如有前項得上訴之情形，得自收受宣示判決筆錄送達之日起
    10日內，向本院提出上訴書狀，上訴於第二審法院。
中    華    民    國    95    年    9     月    28    日
                  刑事第五庭    書  記  官  汪淑菁
                                法      官  楊惠芬
以上筆錄正本係照原本作成。
中    華    民    國    95    年    9     月    28    日
                                書  記  官  汪淑菁
附錄本案論罪科刑法條全文：
毒品危害防制條例第10條：
施用第一級毒品者，處6 月以上5 年以下有期徒刑。
施用第二級毒品者，處3 年以下有期徒刑。


司法院資訊處製作；財團法人民間司法改革基金會備份。
